【裁判字號】    92,交易,320
【裁判日期】    920630
【裁判案由】    公共危險等
【裁判全文】
臺灣臺中地方法院刑事判決                        九十二年度交易字第三二號
    公  訴  人  臺灣台中地方法院檢察署檢察官
    被      告  甲○○
右列被告因公共危險等案件，經檢察官提起公訴（九十二年度偵字第七一０七號），
本院判決如左：
    主  文
甲○○服用酒類，不能安全駕駛動力交通工具而駕駛，處拘役貳拾日，如易科罰金，
以佰元折算壹日。
被訴過失傷害部分，公訴不受理。
    事  實
一、甲○○於民國九十二年三月二十八日下午五、六時許，在豐原市○○○路食用摻
    有酒精之薑母鴨，酒後其吐氣所含酒精成份達每公升０．三六毫克，明知酒後已
    達不能安全駕駛之程度，竟仍不顧公眾之安危，仍於同日下午八時許駕駛車號Ｐ
    Ｃ─一四三七號自小客車，沿台中縣豐原市往台中縣東勢鎮方向行駛，行經台中
    縣東勢鎮○○街與豐勢路九二六巷口時，因精神不佳復低頭撿拾香菸而駛入對向
    車道，適有丙○○駕駛ＭＣ─六二一一號小客車內載妻子乙○○，由東勢鎮往豐
    原市方向行駛，行經該處，遭甲○○所駕之小客車碰撞。致丙○○因此受有頭部
    外傷合併顏面撕裂傷、胸部挫傷之傷害，致乙○○因此受有頭部外傷合併腦震盪
    、顏面挫傷之傷害（過失傷害部分業據告訴人丙○○、乙○○撤回告訴）。
二、案經台中縣警察局東勢分局報請臺灣臺中地方法院檢察署檢察官偵查起訴。
    理  由
甲、有罪部分：
一、訊據被告甲○○對於在右揭時地酒後駕車並肇致車禍之事實坦承不諱，並有照片
    四幀、道路交通事故調查報告表、肇事現場圖、舉發單、酒精濃度測試單各乙紙
    附卷可稽。按刑法於八十八年四月二十一日經總統公布增訂第一百八十五條之三
    ，將服用酒類不能安全駕駛動力交通工具而駕駛者，亦納入刑事處罰之範疇，該
    條規定並自同年月二十三日正式施行，條文中所稱「不能安全駕駛動力交通工具
    」係屬不確定之法律概念，除衡之行為人駕車時飲用酒類之程度及血液中酒精含
    量之多寡外，並應參以行為人當時之精神狀態、駕馭車輛之情形及對於交通號誌
    或指揮之遵守能力，以資相佐，斷非徒以飲酒數量作為取決是否成罪之唯一標準
    ，否則，個人酒量殊異，偶因特殊情狀致未達平日精神狀態者亦所在多有，欲以
    劃一標準遽為能否安全駕車或酒醉之論斷，誠屬難能，是駕駛人於呼氣中酒精濃
    度達每公升零點五五毫克以上者，參酌各國標準固得認為不能安全駕駛，然在此
    標準以下之行為，如輔以其他客觀事實得作為不能安全駕駛之判斷時，亦屬之，
    法務部八十八年五月十八日法八八檢字第００一六六九號函即同此意旨。被告肇
    事後經警施以吐氣之酒精濃度測試，達每公升○．三六毫克，其測定值非低，被
    告亦坦承其駕駛能力較平常為差，確實受酒精作用影響，又依卷附現場照片顯示
    被告之汽車嚴重侵入被害人之車道之情形以觀，顯見當時被告已達不能安全駕駛
    動力交通工具之程度，因而事證明確，被告犯行洵堪認定，應予依法論科。
二、核被告所為，係犯刑法第一百八十五條之三服用酒類致無法安全駕駛動力交通工
    具罪。爰審酌被告酒醉後已不能安全駕駛，仍不顧公眾之安危，貿然駕車，造成
    他人受傷，應予非難；兼衡及被告素行，犯後坦承犯行，復已與被害人達成和解
    （有和解書一紙附卷可參），犯後態度尚佳等一切情狀，從輕量處如主文所示之
    刑，並諭知易科罰金之折算標準，以啟自新。
乙、不受理部分：
一、公訴意旨另以：被告甲○○於九十二年三月二十八日下午五、六時許，酒後駕駛
    車號ＰＣ─一四三七號自小客車，沿台中縣豐原市往台中縣東勢鎮方向行駛，行
    經台中縣東勢鎮○○街與豐勢路九二六巷口時，因低頭撿拾香菸而駛入對向車道
    ，適有丙○○駕駛ＭＣ─六二一一號小客車內載妻子乙○○，由東勢鎮往豐原市
    方向行駛，行經該處，遭甲○○所駕之小客車碰撞。致丙○○因此受有頭部外傷
    合併顏面撕裂傷、胸部挫傷之傷害，致乙○○因此受有頭部外傷合併腦震盪、顏
    面挫傷之傷害，案經丙○○、乙○○訴由台中縣警察局東勢分局報告偵辦，因認
    被告涉有刑法第二百八十四條第一項之過失傷害罪嫌。
二、按告訴乃論之罪，告訴人於第一審辯論終結前得撤回其告訴，又告訴經撤回者，
    應諭知不受理之判決，刑事訴訟法第二百三十八條第一項、第三百零三條第三款
    ，分別定有明文。
三、本件被告甲○○經檢察官依刑法第二百八十四條第一項前段之過失傷害罪提起公
    訴，依刑法第二百八十七條前段之規定，須告訴乃論。茲據告訴人丙○○、乙○○梅於本院審理時當庭撤回其告訴，揆諸首開說明，爰諭知不受理之判決。
據上論斷，應依刑事訴訟法第二百九十九條第一項前段、第三百零三條第三款，刑法
第一百八十五條之三、第四十一條第一項前段，罰金罰鍰提高標準條例第二條，判決
如主文。
中      華      民      國      九十二      年    六   月   三十       日
                                 臺灣臺中地方法院交通法庭
            法  官 王靜秋
右正本證明與原本無異。
如不服本判決，應於送達後十日內向本院提出上訴狀（須附繕本），上訴於台灣高等
法院台中分院。
                                        書記官
中      華      民      國      九十二      年    六   月   三十       日
附錄論罪科刑法條
刑法第一百八十五條之三
服用毒品、麻醉藥品、酒類或其他相類之物，不能安全駕駛動力交通工具而駕駛者，
處一年以下有期徒刑、拘役或三萬元以下罰金。


司法院資訊處製作；財團法人民間司法改革基金會備份。
